【裁判字號】    95,聲,160
【裁判日期】    951117
【裁判案由】    停止執行
【裁判全文】
臺灣花蓮地方法院民事裁定               95年度聲字第160號
抗  告  人  丙○○
            乙○○
相  對  人  甲○○
上列當事人間請求停止執行事件，對於本院民國95年9月8日所為
裁定，提起抗告，本院裁定如下：
    主  文
原裁定撤銷。
聲請人供擔保新臺幣玖拾伍萬貳仟元後，本院95年度執字第5643
號執行事件之強制執行程序，於本院95年度重訴字37號債務人異
議之訴事件判決確定、和解或撤回起訴前，應暫予停止。
抗告費用由相對人負擔五分之四，餘由抗告人連帶負擔。
    理  由
一、抗告意旨略以：抗告人和相對人所繼承之資產遠大於負債，
    因相對人已取得拍賣抵押物裁定，相對人依法可以向抗告人
    無限期索償已經代還之債務、違約金和利息，並無損於相對
    人應有之權益，爰請求廢棄原裁定等語。
二、按有回復原狀之聲請或提起再審或異議之訴，或對於和解為
    繼續審判之請求，或提起宣告調解無效之訴，撤銷調解之訴
    ，或對於許可強制執行之裁定提起抗告時，法院因必要情形
    ，或依聲請定相當並確實之擔保，得為停止強制執行之裁定
    ，強制執行法第18條第2項定有明文。
三、經本院調取本院95年度執字第5643號執行卷宗及95年度重訴
    字第37號債務人異議之訴民事事件卷宗審究後，仍認為本件
    以供擔保停止執行為宜。惟就強制執行法第18條第2項所稱
    之擔保係備供債權人因停止執行所受損害之賠償，其數額應
    依標的物停止執行後，債權人未能即時受償或利用該標的物
    所受損害額，或其因另供擔保強制執行所受之損害額定之（
    最高法院87年台抗字第529號判決意旨參照）。經查本件相
    對人聲請執行之債權額為新台幣（下同）476萬元，此經本
    院調閱上開執行卷宗可稽，則本件相對人因本件停止執行所
    可能遭受之損害額應係本院95年度重訴字第37號訴訟期間之
    法定遲延利息（週年利率百分之五）之損害，經換算後，每
    年之利息損害為23萬8千元（0000000x5%=238000元，元以下
    四捨五入）。經綜核相對人所可能遭受之損害等一切情狀，
    認抗告人應供擔保95萬2千元後，始得停止本院95年度執字
    第5643號執行事件之強制執行程序。從而，抗告人抗告聲明
    廢棄原裁定，就原裁定供擔保金額部分，即難謂無理由，原
    裁定應予撤銷，並裁定如主文所示。
三、依民事訴訟法第490條第1項、第95條、第79條、第85條第1
    項前段，裁定如主文。
中    華    民    國    95    年    11    月    17    日
                     臺灣花蓮地方法院民事庭
                         法      官  陳燁真
以上正本證明與原本無異。
如不服本裁定，應於裁定送達後10日內向本院提出抗告狀，並繳
納抗告費新臺幣1,000元（應抄附繕本）。
中    華    民    國    95    年    11    月    17    日
                         法院書記官  唐千惠


司法院資訊處製作；財團法人民間司法改革基金會備份。
